【裁判字號】    96,上更(一),296
【裁判日期】    980831
【裁判案由】    違反槍砲彈藥刀械管制條例等
【裁判全文】
臺灣高等法院刑事判決             96年度上更(一)字第296號
上  訴  人  臺灣士林地方法院檢察署檢察官
被      告  戊○○
選任辯護人  林永瀚律師
            林曜辰律師
            張  權律師
被      告  乙○○
選任辯護人  薛松雨律師
            王玫珺律師
            林佳薇律師
被      告  丙○○
選任辯護人  蘇錦霞律師
上列上訴人因違反槍砲彈藥刀械管制條例等案件，不服臺灣士林
地方法院92年度訴字第117號，中華民國92年8月29日第一審判決
（起訴案號：臺灣士林地方法院檢察署90年度偵字第6483號），
提起上訴，判決後，經最高法院發回，本院判決如下：
    主  文
上訴駁回。
    理  由
一、公訴意旨略以：被告丁○○（本院通緝中，俟到案後另行審
    結）因桶裝瓦斯經營問題及友人即被告甲○○在酒店飲酒所
    生之糾紛，透過不知情之謝銘坤邀約被告戊○○等人於民國
    90年5月24日晚上，至臺北市北投區○○○路○段1號地下室
    前臺北市市議員陳進棋服務處談判。雙方為壯大聲勢，被告
    丁○○便邀集被告丙○○、甲○○及數位姓名年籍不詳之成
    年男子，基於共同傷害及持有管制手槍之犯意聯絡，由被告
    丁○○及丙○○各持有手槍1支，共同前往上開地點。另一
    方面，被告戊○○則夥同被告庚○○（另為檢察官通緝中）
    、乙○○、己○○、邱文駿等人，基於共同傷害及持有管制
    手槍之犯意聯絡，一同前往前揭地點。雙方碰面後，由被告
    戊○○與丁○○商談前揭事宜，迄同日晚上9時許，雙方談
    判破裂，被告戊○○竟自其腰際間拿出乙把手槍先對天花板
    開槍後，隨即朝對方開槍，被告丁○○見狀亦拿槍互開，雙
    方互開數槍後，均向外逃逸，槍擊間，被告己○○遭擊中腰
    部，因此受有槍彈貫傷合併第一腰椎粉碎性骨折、兩側第十
    二肋骨部份骨折、肋間動脈斷裂後腹腔急性出血、腰脊髓神
    經傷下半身麻痺不遂（目前為永久性癱瘓）；被告丙○○因
    此受有右小腿貫通性槍彈傷、左第四趾槍彈傷等傷害。嗣於
    同年5月29日，臺北市政府警察局北投分局接獲民眾報案後
    ，在臺北市○○區○○路192號附近起獲制式克拉克手槍1
    支、改造克拉克手槍1支、制式貝瑞塔手槍1支及子彈2顆。
    迄同年6月16日晚上8時20分許，被告邱文駿（已經判決確定
    ）主動至北投分局說明案情後始循線查悉上情。因認被告戊○○、乙○○、丙○○均涉犯刑法第277條第1項之傷害罪、
    槍砲彈藥刀械管制條例第7條第4項、第12條第4項，修正前
    同條例第11條第4項之罪嫌云云。
二、按告訴乃論之罪，未經告訴者，應諭知不受理之判決，刑事
    訴訟法第303條第3款分別定有明文。查本件公訴人起訴被告
    戊○○、乙○○、傷害丙○○；被告丙○○傷害己○○身體
    部分，起訴書認係觸犯刑法第277條第1項之普通傷害罪，依
    同法第287條前段之規定，須告訴乃論。惟揆諸全卷並未有
    被害人丙○○及己○○提起告訴，依照首開說明，應為不受
    理之諭知。
三、次按犯罪事實應依證據認定之，無證據不得推定其犯罪事實
    ，刑事訴訟法第154條定有明文。又認定不利於被告之事實
    ，須依積極證據，苟積極證據不足為不利於被告事實之認定
    時，即應為有利於被告之認定，更不必有何有利之證據；且
    刑事訴訟法上所謂認定犯罪事實之積極證據，係指適合於被
    告犯罪事實之認定之積極證據而言，雖不以直接證據為限，
    間接證據亦包括在內，然而無論直接或間接證據，其為訴訟
    上之證明，須於通常一般之人均不致有所懷疑，而得確信其
    為真實之程度者，始得據為有罪之認定，倘其證明尚未達到
    此一程度，而有合理之懷疑存在時，自不能以推測或擬制之
    方法，以為有罪裁判之基礎，最高法院29年度上字第3105
    號、30年度上字第816號、40年度台上字第86號、76年度台
    上字第4986號判例可資參照。
四、訊據被告戊○○、乙○○、丙○○均堅決否認有上揭犯行，
    戊○○、乙○○一致辯稱：伊等沒有拿槍，也沒有射擊丙○○、甲○○；被告丙○○辯稱未持槍射擊己○○等語。經查
    ：
  (一)台北市政府警察局北投分局勤務指揮中心於90年5月29日
      接獲民眾報案，於台北市○○區○○路192號公車站牌處
      起獲奧地利GLOCK廠製17C型口徑9MM制式黑色自動手槍1支
      （槍枝管制編號：0000000000號）、仿奧地利GLOCK廠半
      自動手槍製造之金屬玩具手槍更換土造金屬槍管改造之黑
      色手槍1支（槍枝管制編號：0000000000號）、巴西TAURU
      S廠製PT92AFS型口徑9MM制式半自動手槍1支（槍枝管制編
      號：0000000000號）及口徑9MM制式半自動手槍彈2顆。該
      等槍彈經送內政部警政署刑事警察局鑑定均有殺傷力，且
      槍枝管制編號0000000000號之黑色手槍1支試射之彈殼，
      核與本案槍擊現場所遺留4個彈殼之彈底特徵紋痕吻合，
      應為該手槍所擊發，其他2支手槍則未發現與現場彈殼有
      關連，而案發現場尚留有已擊發之半自動手槍子彈彈殼2
      顆、彈頭3顆、有殺傷力之子彈15顆（其中扣案彈匣1個中
      裝有14顆）。證人即北投分局警員潘以峰於原審審理中結
      證無訛（見原審卷二第176頁），並有台北市政府警察局
      北投分局90年6月17日北市警投分刑字第9061896 100號刑
      事案件移送書1份、內政部警政署刑事警察局90年5月31日
      刑鑑字第75522號鑑驗通知書1份及上開槍彈及其照片附卷
      及扣案可憑（見90年度偵字第6483號偵查卷一下方編頁｛
      下同｝第24至25頁、第271至272頁、原審卷二第150至160
      頁）。又案外人劉桓碩於96年11月15日下午4時30分許，
      前往臺北縣政府警察局金山分局自首並帶領警員起出之（
      槍枝管制編號為0000000000號）手槍1支，經送鑑定結果
      為口徑9MM制式半自動手槍，為德國HK廠製USP型，槍號為
      00－00000，槍管內具六條右旋來復線，擊發功能正常，
      可供擊發同口徑制式子彈使用，具有殺傷力。而本案「陳
      進棋服務處遭槍擊案」場遺留編號6、6-1彈殼2枚彈底特
      徵紋痕相穩合，應係上述槍枝管制編號為0000000000號口
      徑9MM制式半德國HK廠製USP型自動手槍之情，亦有臺灣基
      隆地方法院97年訴字第107號刑事判決影本、內政部警政
      署刑事警察局96年97年1月23日鑑字第0970012875號函、
      96年12月18日刑鑑字第0960177661號槍彈鑑定書足憑（見
      本院卷二第27至29頁；本院卷一第146頁、第173至174頁
      、第196頁）。從而，上開警方經民眾報案於北市○○區
      ○○路公車站牌查扣之槍彈其中槍枝管制編號0000000000
      號之黑色手槍1支，及劉桓碩自首報繳之管制制編號為000
      0000000號口徑9MM制式半德國HK廠製USP型自動手槍1支，
      固可認係本案槍擊現場使用之槍枝，惟其餘在稻香路公車
      站查扣之手槍2支及子彈2顆是否為本案槍擊現場所使用者
      ？即有可疑。再按刑事訴訟法第161條已於民國91年2月8
      日修正公布，其第1項規定：檢察官就被告犯罪事實，應
      負舉證責任，並指出證明之方法。因此，檢察官對於起訴
      之犯罪事實，應負提出證據及說服之實質舉證責任。查：
      本案被告等人於案發時會集於「陳進祺服務處」之原委，
      係因同案被告丁○○友人甲○○到台北市國賓飯店2樓爵
      爺酒店消費所生衝突，由丁○○於90年5月23日先邀戊○○帶己○○即刻到台北市北投區○○○路○段1號地下室，
      前市議員陳進祺服務處談判，因戊○○一時無法找到己○○，再約定於翌日（即5月24日）晚間在該處再談，已為
      丁○○、被告戊○○及丙○○一致所供明（見第808號偵
      緝卷第70頁、第6483號偵卷第189、220、37、39頁）。且
      由起訴意旨所載似指稱：丁○○、被告丙○○，案外人甲○○及不詳姓名男子，為代表甲○○之一方；被告戊○○
      、乙○○，同案被告邱文駿、己○○、庚○○則係代表己○○之一方。故縱認雙方均有起訴書所載持槍前往談談判
      情事，衡情要屬雙方各自擁槍自重，應不待言。從而，不
      僅上開（槍枝管制編號：0000000000號）、仿奧地利GLOC
      K廠半自動手槍製造之金屬玩具手槍更換土造金屬槍管改
      造之黑色手槍1支（槍枝管制編號：0000000000號）、巴
      西TAURUS廠製PT92AFS型口徑9MM制式半自動手槍1支（槍
      枝管制編號：0000000000號）及口徑9MM制式半自動手槍
      彈2顆亟須積極證據證明被告等曾持往槍擊現場。即上述
      已經證實曾於本案槍擊現場出現具有殺傷力之槍枝2把，
      究係被告丙○○一方何人持有？抑係被告戊○○、乙○○
      一方何人持有？或雙方各自持有1支？胥賴證據釐清，始
      能判明刑責歸屬，殆無庸疑！然公訴人就上述槍、彈所屬
      暨其持有人俱未具體指明，且各該方被告所持槍、彈為何
      ？亦未舉證證明或指出證明之方法，依上說明，殊難徒以
      槍擊現場出現上述經鑑定證明有殺傷力之手槍2支，及被
      告戊○○、乙○○、丙○○當時在場資為其等不利之認定
      。
  (二)同案被告邱文駿於90年6月16日警訊中供稱：90年5月24日
      晚上8時40分許，在台北市北投區○○○路○段1號地下室
      前市議員陳進棋服務處，綽號「阿妹仔」之戊○○及綽號
      「牛奶」之丁○○雙方面，因瓦斯經營地盤談判破裂致發
      生槍擊，戊○○一方有乙○○、庚○○、己○○、邱文駿
      ，丁○○一方有6、7人。談判時，發生口角，戊○○從前
      面腰際抽出1把黑色手槍，對方從外面衝進來2位年青人，
      各持1支黑色及銀色手槍，丁○○並去搶戊○○之手槍，
      戊○○朝上開了1槍，並將該手槍丟向伊，伊與對方一位
      年青人共同去搶該手槍，在拉扯中，該槍有走火3槍，最
      後有看到對方蹲下去，伊心裡想可能對方腿部有受傷，當
      時心裡害怕即放下槍往外跑，戊○○則將該手槍撿起來，
      伊與、乙○○、戊○○則共乘一輛廂型車逃逸。警方所提
      示扣案之黑色手槍2把，其中1把應是戊○○所持有，但伊
      無法確定那1把等語（見上述6483號偵查卷一第32至35頁
      ）；於90年6月17日檢察官偵訊中供稱：90年5月24日晚上
      快8點時，戊○○打電話予伊，要伊去豐年公園會合，沒
      有說什麼事，在陳進棋服務處，他們在談瓦斯線問題，不
      到10十分鐘，戊○○與綽號「牛奶」之人吵架，戊○○站
      起來自腰際掏出1把黑色的手槍，在1公尺處槍口朝著「牛
      奶」，伊要去阻止，但「牛奶」站起來搶戊○○手上的槍
      ，並將該槍往上推，伊聽到一聲槍聲，就躲起來，後來戊○○把槍往伊這個地方丟，該槍掉在地上，有一個人要過
      去抓，伊也去抓，他先撿到，伊即上前抓住他的手，在搶
      槍時，槍枝走火，伊搶槍時是碰到槍柄與槍管間，沒有碰
      到扳機，後來聽到所搶之槍響了3聲，對方那個人突然蹲
      下坐著，整個手放掉，伊剛好接著槍，伊看很多人跑了，
      伊也丟下槍跑掉，回頭有看到戊○○撿起槍，伊後來與乙○○、盧國清一起上一部廂型車離開等語（同上偵查卷一
      第181至189頁）。又於原審調查中供稱：「（編號000000
      0000黑色制式手槍是誰的？提示）我現場看到是黑色的，
      有一、兩支，沒有銀色。」、「（是否有看過編號000000
      0000黑色改造克拉克手槍一支？提示）當天兩支都是黑色
      ，有點像。」、「（是否有看過編號0000000000銀色制式
      半自動手槍？提示）沒有見過。」等語（見原審卷一第10
      0頁、第103頁），又稱：戊○○有拿槍出來往天花板打，
      後來不認識之人跟伊搶該槍，搶槍過程中伊自己也不知道
      有無擊發等語（見原審卷二第29至30頁、第32至33頁），
      參以同案被告丁○○於於審調查中所供：戊○○確實有拔
      槍，伊不知道他槍有無擊發等語（見原審卷一第102頁、
      原審卷二第14、16頁）及後述被告丙○○、乙○○，同案
      被告宗所述沒有看見戊○○有持槍或開槍等情。則依被告
      邱文駿於上開警詢、偵查及本院調查中所供，其並未確定
      被告戊○○所持有之黑色手槍究為扣案中何支黑色手槍，
      是否即為上述警方於90年5月29日接獲民眾報案，於台北
      市○○區○○路192號公車站牌處起獲之黑色手槍，遑論
      係本案發生始多年後，始於劉桓碩案查扣之上述手槍？而
      與被告邱文駿搶槍之人是否為戊○○所使用之槍枝射擊受
      傷？抑或其他槍枝所射擊？該受傷之人是否本案受傷之被
      告己○○、丙○○或甲○○？均未確實指明，實難據為認
      定；再依被告邱文駿所供被告戊○○僅往天花板擊發1槍
      ，然被告戊○○未持槍擊發子彈之事實，亦據被告丙○○
      、乙○○及同案被告己○○供述明確，況該擊發1槍之事
      實與上開扣案使用於案發現場之槍枝管制編號0000000000
      號之黑色手槍曾擊發4槍，及被告邱文駿所繪製現場圖中
      被告戊○○所坐位置與警方繪製現場圖上所載造成天花板
      上彈孔之可能射擊之方向、彈殼退膛掉落之位置（見原審
      卷一第158頁）均不吻合。故縱認被告戊○○持有黑色手
      槍1支，亦無證據足認係屬上述經證明槍擊現場出現具殺
      傷力2支手槍其中之一；如係上述2支手槍以外之槍枝，則
      案發時已否射擊、具否有殺傷力？亦因未扣案送鑑而無從
      認定。
  (三)被告丙○○固於90年5月25日第3次警詢中分別供述戊○○
      、己○○、庚○○、乙○○分別持有一支手槍等語（同上
      偵查卷一第46至47頁），惟其於90年5月27日第4次警詢中
      更正前三次之供述而供稱：90年5月24日當天「昌仔」約
      伊見面後，丁○○開車來載伊等，到豐年公園處，戊○○
      與「昌仔」協調至陳進棋服務處談判，協調找出將「阿昌
      」漏氣之酒店幹部出面向「昌仔」道歉，談判破裂，有二
      位年青人進來分持一支黑色長槍及黑色短槍，對著丁○○
      等人叫拿槍的全部出去，伊方有一位持銀色手槍，後來場
      面混亂，伊沒有看見戊○○他們是否有持槍或開槍。這次
      槍擊之原因確實是因為「阿昌」到爵爺酒店喝酒被漏氣，
      他告訴伊要伊幫忙討回公道，伊才參與等語（同上偵查卷
      一第52至53頁）；90年5月29日警詢中又供稱：伊能確定
      扣案之銀白色之手槍及一支黑色手槍為案發現場使用之手
      槍，另一支黑色手槍伊無法確定，其中銀白色之手槍為伊
      這一方不識之年青人所持有，黑色手槍為對方一人持有等
      語（見同上偵查卷一第56頁）；又於90年6月6日警詢中供
      稱：伊於90年5月24日晚上8時30分許，在市議員陳進棋服
      務處參與談判時，邱文駿也在場，談判破裂時，邱文駿拿
      著一支黑色之手槍朝伊射擊，伊腳部中彈，伊只知道是一
      把黑色手槍，至於型式伊不知道等語（同上偵查卷一第58
      頁）；再於90年11月7日檢察官偵訊中供稱：伊不認識拿
      槍之人，好像有3、4把槍，伊有看到開槍打伊之人，但現
      在認不出來等語（見同上偵查卷一第303至304頁）；及至
      原審調查中其亦供稱並不知道何人有持上開扣案之3支手
      槍，且無法確認上開扣案之3支手槍出現於案發現場（見
      原審卷一第100頁至第103頁），且其於原審調查中供稱：
      伊看到的是從編號三的門進來，有一堆人拿著槍叫伊等不
      要動。伊沒有印象這時戊○○、己○○、乙○○、邱文駿
      在做什麼，因為人家拿槍對著伊及丁○○，伊等說：「你
      們在幹嘛？」，所有人都亂了，甲○○則在搶槍。伊不記
      得當天戊○○有從腰際拔出一把槍，也不清楚邱文駿是否
      為持槍之人等語（見原審卷二第56至62頁），並於原審審
      理中供明：「因為我當時很生氣，就把持槍者推給我認得
      出來的人，事實上我沒有親眼見到這些人拿槍。」等語（
      見原審卷二第178頁），且證人即北投分局刑事組警員潘
      以峰於原審審理中亦結證稱：第4次筆錄與第3次筆錄內容
      不同，伊問丙○○，因為仍有疑點，所以繼續偵訊他，所
      以又做了第5次、第6次警詢筆錄等語（見原審卷二第175
      頁）甚明。雖被告丙○○於案發當時受有右小腿貫通性槍
      彈傷、左第4趾槍彈傷，此有慶生醫院91年2月27日函一紙
      附卷（見同上偵查卷二第81頁）可稽，承上所述，究係何
      人持槍擊發所致？何人於案發現場持有上開證實曾出現於
      槍擊現場具殺傷力之管制編號0000000000號之黑色手槍1
      支，及劉桓碩自首報繳之管制制編號為0000000000號口徑
      9MM制式半德國HK廠製USP型自動手槍1支？其餘扣案之手
      槍2支是否確實出現於案發現場？依被告丙○○上開前後
      不一之供述，亦無從遽為認定。
  (四)同案被告己○○於90年5月29日警訊中供稱：伊於90年5月
      24日晚上8時5分許，在北投遇到戊○○、乙○○、庚○○
      要到陳進棋服務處談論瓦斯經營權問題，伊也一同前往，
      在服務處等候對方，綽號「牛奶」之丁○○帶了4名青年
      進來談判，雙方口氣不好之時，對方小弟從外面帶槍進來
      ，伊去阻止其中一個帶扣案銀白色手槍之人，遭人從背後
      射擊受傷，丙○○、「阿昌」均未持槍，或開槍，開槍之
      男子是從外面帶進來的。扣案銀白色之手槍就是伊要搶奪
      被射擊的那一把手槍沒錯，另外查扣之黑色手槍及子彈沒
      有看見，不知何人持有等語（同上偵查卷一第61至62頁）
      ；又於90年11月22日檢察官偵訊中供稱：伊看見「阿妹」
      與「牛奶」在談判，氣氛不是很好，便想離開，伊去開門
      時，就看見有一個人拿槍從外面跑進來，此人伊不認識，
      他叫伊不要出去，伊就搶他的槍，搶的過程中不知為何伊
      就中槍，伊並沒有看到何人開槍，也沒有看到戊○○帶槍
      等語（同上偵查卷一第331至334頁），雖同案被告己○○
      於案發當時受有腰部由左自右槍彈貫傷合併第一腰椎粉碎
      性骨折兩側第十二肋骨部分骨折、肋間動脈斷裂後腹腔急
      性出血、腰脊髓神經傷下半身麻痺不遂，有慶生醫院91年
      2月27日函一紙附卷（同上偵查卷二第81頁）附卷，然本
      件被告等可分為利害關係不同之二方，依被告己○○上開
      所述，其並不能指證其所受之傷害係上開被告等人中何人
      持槍所致，且迄今均未提起傷害告訴無法追訴傷害之犯行
      ，又無法證明其他被告等有持手槍之事實，自難依其所述
      而認定被告等有持有槍彈及致己○○重傷害之行為。
  (五)被告乙○○於90年10月11日警詢中供稱：起爭執後，外面
      就有人進來手拿支像槍的東西，伊看到己○○從他後面衝
      進來與他拉扯，後來聽響2、3聲，伊即蹲下，大家往外衝
      ，伊並沒有看戊○○拿槍等語（同上偵查卷一第283至284
      頁）；又於91年3月1日偵查中供稱：伊當時沒有看到戊○○開槍，只看到外面一位不認識的人帶槍進來說不要動，
      己○○即與該人搶槍等語（同上偵查卷二第12至14頁），
      再於原審調查中供稱：他們講話愈來愈大，衝突愈來愈高
      。後來一個人進來拿著銀白色的槍，叫大家不要動，己○○過去與他搶槍。戊○○沒有拔槍，伊沒有看到戊○○將
      槍丟給邱文駿，也沒看到邱文駿拿出槍等語（見原審卷二
      第80至82頁），此部分所供核與被告己○○上開所供大致
      相符，本件被告等雖可分為利害關係不同之二方，然依被
      告乙○○上開所述，其並不能指證被告己○○所受之傷害
      係上開被告等人中何人持槍所致，且無法證明其他被告等
      有持手槍之事實，自難依其所述而認定被告等有持有槍彈
      之行為。
  (六)同案被告丁○○於90年8月22日檢察官偵查中固供稱：90
      年5月23日丙○○問伊北投有無人能與戊○○談瓦斯桶分
      裝之事，伊透過謝銘坤約戊○○在服務處談，24日晚上，
      伊與丙○○及二位朋友，與謝銘坤、戊○○及他們的朋友
      談，吵了起來，戊○○就拔出一支黑色的槍，他旁邊二人
      亦各拔出一支槍，共3支槍，伊看到戊○○向丙○○開槍
      ，伊聽到很多槍聲，伊即跑出去坐計程車離開等語（同上
      偵查卷一第243至244頁）；又於90年12月6日檢察官偵訊
      中供稱：現場看到3把槍，其中一人為戊○○拿槍，另2人
      不知道等語（同上偵查卷一第282頁、第339至340頁）；
      及至於原審調查中又改稱：戊○○確實有拔槍，伊不知道
      他槍有無擊發等語（見原審卷一第102頁、原審卷二第14
      、16頁），先後所供不一，已難遽採。又證人甲○○雖於
      91年3月1日檢察官偵訊中亦供稱：因伊朋友和酒店之人起
      糾紛，所以伊請友人丁○○約酒店之人到議員處調解，伊
      這一方有伊、丁○○、丙○○及另一位共計4人，當場戊○○拿槍出來時，伊僅看到戊○○開了好幾槍，丙○○應
      該是戊○○開槍打到的，伊手上也有受傷，伊與丁○○均
      沒有帶槍等語（同上偵查卷二第7至12頁、第111至112頁
      ），然上開被告丁○○與甲○○所述核與被告丙○○、邱
      文駿、己○○、乙○○上開所供不符，況同案被告丁○○
      於原審調查時對於扣案之上開3支手槍均稱：無法確認係
      本案現場中所出現之手槍（見原審卷一第100至103頁），
      故依陳、李2人所指尚難認本案查扣暨劉桓碩自首報繳之
      槍枝為戊○○於槍擊現場所持。而其等所指被告戊○○持
      有黑色手槍1支，如係未扣案之其他槍枝，未經送鑑定自
      無法認定具殺傷力。
  (七)雖本案案發現場遺留已擊發之半自動手槍子彈彈殼6顆、
      彈頭3顆、有殺傷力之子彈15顆（其中彈匣中裝14顆）；
      可認為係本案槍擊現場所使用之槍枝管制編號0000000000
      之黑色手槍1支槍枝，及嗣後於劉桓碩自首報繳上述槍枝
      ，經鑑定結果證實亦曾在本案現場出現及擊發，且被告等
      又於現場參與談判並發生槍擊之事實，極其明確。然檢察
      官所舉上開事證均無從證明上開槍、彈究竟為參與談判之
      何方所持，或具體指明特定之被告所持，已如上述。參以
      戊○○於檢察官偵訊中供稱：90年5月23日有位綽號「牛
      奶」之人打伊手機，約在陳棋服務處談瓦斯之事，雙方協
      議各自經營各自的，後來又聊到酒店之事，他們要伊找己○○出來解決，再約隔天。24日是己○○和對方一位談酒
      店之事等語（見91年度偵緝字第808號偵查卷第27至31頁
      ），再於原審調查中供稱：90年5月23日有談，伊與丁○○談，伊在北投有經銷瓦斯，丁○○是代表淡水那邊的人
      ，是談瓦斯行經銷地盤的事情，在陳進棋的服務處談，已
      談妥瓦斯經銷、地盤之事。又談到丁○○朋友到己○○朋
      友開的酒店喝酒，被裡面的少爺拿棍子打，丁○○叫伊找
      己○○出來見面談，當天伊聯絡不到己○○，才約24日晚
      上8點再談。24日當天晚上，伊、庚○○在乙○○的餐廳
      吃東西，所以找他們一起去，己○○與邱文駿是另外來的
      。談到不愉快時，有人從外面持銀色的槍進來，拿槍指著
      裡面，己○○離開位置上前抓著槍，槍頭朝天花板，當時
      現場就亂起來等語（見原審卷二第94至102頁），及同案
      被告丁○○於原審調查中亦供稱：「（90年5月24日之前
      有無跟戊○○去談瓦斯銷售分配問題？）只是透過電話談
      ，談瓦斯的問題及酒店的事，酒店的事是因為甲○○到酒
      店喝酒發生問題，因為我在陳進棋那裡有幫忙服務，我就
      幫他們聯絡，他們去談。」、「發生事情的前一天即5月
      23日，我們有見面談，地點在陳進棋的服務處即北投區○○○路○段1號的地下室。沒有談出結論，才會約隔天。酒
      店的部分沒有談出結論，我不知道為什麼沒有談出結論，
      當時有人不在場，所以隔天再約。瓦斯經營區域有談好，
      就是個人賣個人的，當時有分區域。」、「（24日談判當
      時）：：我們4、5個人都有進入地下室。（你認識戊○○
      、己○○外，他們這邊還有幾個人在？我看到有5、6個人
      。」等語（見原審卷二第6至11頁），堪認被告戊○○與
      丁○○等人係因甲○○至己○○朋友開設之酒店消費所生
      糾紛之事而透過上開被告等之連絡於90年5月24日晚上談
      判，本件被告戊○○、乙○○、丙○○均非糾紛事件之當
      事人，衡情似無必要持槍傷害；再依證人即北投區豐年里
      巡守隊員張秀麟於警詢中所證（見6483號偵查卷一第66頁
      ）、同案被告邱文駿、被告丙○○於原審調查中所供（見
      原審卷二第40頁、51頁），案發當時陳進棋服務處內外聚
      隻2、30人，及前述並無證據證明本件被告等有持手槍射
      擊之情以觀，亦不能排除被告等以外其他在場之人持槍擊
      發之可能，從而，在實際持槍射擊之人既無證據足資確定
      之情況，自難單憑被告等參與談判即遽而推論其等與持槍
      之人有犯意聯絡及行為分擔，亦甚明確。
  (八)至同案被告邱文駿、丁○○，被告戊○○、丙○○及乙○○雖經檢察官囑託法務部調查局以控制問題法及混合問題
      法進行測謊結果，認同案被告邱文駿所辯「渠不知道戊○○有無向對方人馬開槍射擊。」，被告戊○○所辯「案發
      時其未持槍至現場。」、「案發時其未開槍射擊。」，同
      案被告丁○○所辯「案發時其未持槍至現場。」、「案發
      時其未開槍射擊。」，被告丙○○所辯「案發時其未持槍
      至現場。」、「案發時丁○○未持槍至現場。」，被告乙○○所辯「案發時戊○○未持槍射擊。」等語，經測試均
      呈情緒波動反應，研判有說謊，雖有法務部調查局91年7
      月8日調科參字第09100292280號、92年1月16日調科參字
      00000000000號鑑定通知書2紙在卷（見第6483號偵查卷二
      第94頁、第127頁）足稽，然查，上開被告等此部分之供
      述，雖經測試呈情緒波動之反應，然此測謊鑑定之過程，
      係以被告對於事實陳述時之情緒波動程度作為判別鑑定對
      象，其是否呈情緒波動，恆依受測者陳述當時之心理、生
      理、情緒或壓力等因素之影響，其鑑定結果僅能據為辦案
      方向之參考，尚不能以之作為判斷被告供述是否真實之唯
      一憑據，故不能以被告能否通過測謊而無視上開諸多有利
      於被告等之事證，為被告不利之認定。
四、綜上說明，檢察官所舉上開之證據猶有合理之懷疑，自無從
    使本院形成被告等有罪心證之確信，復查無其他積極證據足
    資證明被告等有公訴人所指違反槍砲彈藥刀械管制條例第7
    條第4項、第12條第4項，修正前同條例第11條第4項之犯行
    ，被告等犯罪即屬不能證明，原審同此認定，及以傷害部分
    未據告訴為由，就被告等被訴傷害、違反槍砲彈藥刀械管制
    條例罪嫌，分別為不受理、無罪之諭知，尚無不合，檢察官
    仍執起訴之陳詞，指被告犯上開各罪，惟未為新事證之提出
    或調查之請求，其指摘原判決不當為無理由，自應予以駁回
    。
據上論斷，應依刑事訴訟法第368條，判決如主文。
本案經檢察官王清杰到庭執行職務。
中    華    民    國    98    年    8     月    31    日
                  刑事第二十二庭  審判長法  官  江振義
                                        法  官  洪于智
                                        法  官  李麗珠
以上正本證明與原本無異。
如不服本判決，應於收受送達後10日內向本院提出上訴書狀，其
未敘述上訴之理由者並得於提起上訴後10日內向本院補提理由書
（均須按他造當事人之人數附繕本）「切勿逕送上級法院」。
                                        書記官  陳韋杉
中    華    民    國    98    年    9     月    7     日


司法院資訊處製作；財團法人民間司法改革基金會備份。
